# 求助陈版：合并范围内关联方通过财务公司委托贷款是否抵消

提问人：xuezhi340123 时间：2022-11-16 16:28:06
材料：甲公司下有A、B、C三个子公司，其中A子公司为集团财务公司，B、C公司为区域性集团公司B公司下有苹果和橘子两个子公司，本期苹果公司、橘子公司和A公司三方签订委托贷款协议，苹果公司作为贷款人入账“委托贷款”，橘子公司借款人入账“短期借款”，A公司为中间金融机构。
问题 1 ：在B公司合并层苹果公司的“委托贷款”，和橘子公司“短期借款“是否抵消？问题 2 ：在甲公司合并层苹果公司的“委托贷款”，和橘子公司 “短期借款”是否抵消？

回答人：chenyiwei
该笔贷款实际上是苹果、橘子两个子公司之间的直接贷款，A财务公司作为中间人不承担风险，仅收取固定的管理费，因此在B公司合并报表中仍应将两公司之间的委托贷款作为内部交易予以抵销。甲公司合并报表层面同理。